臺灣桃園地方法院刑事判決　　　　　　　　　　　　九十二年度交易緝字第一一號
　　公　訴　人　臺灣桃園地方法院檢察署檢察官
　　被　　　告　甲○○
右列被告因公共危險等案件，經檢察官提起公訴（九十一年度偵字第一六一一號）
，本院判決如左：
    主      文
甲○○服用酒類不能安全駕駛動力交通工具而駕駛，處拘役參拾日，如易科罰金，以
參佰元折算壹日。
    事      實
一、甲○○於民國九十一年九月一日晚上二十三時許，在桃園縣桃園市○○街「來歌
    頌」卡拉ＯＫ店，與朋友一起飲用啤酒、玫瑰紅等酒類，已不能安全駕駛動力交
    通工具，竟不顧此風險存在，猶於酒後駕駛車牌號碼ＱＬ－八六一三號自用小客
    車（下稱上開自用小客車），沿桃園縣桃園市○○路往復興路方向行駛，而於翌
    日（即同年九月二日）凌晨一時四十分許，行經三民路與大同路交岔口處，因飲
    酒過量致判斷力、操控車輛之能力均劣於平時未飲酒時之狀況，致煞避不及，不
    慎撞倒由乙○○所騎乘，沿同市○○路往中壢方向行駛之車牌號碼ＩＢＯ－八七
    七號重型機車（下稱上開機車），致乙○○受有左側踝骨扭傷、頭部外傷及身體
    多處擦傷之傷害（另涉過失傷害部分，另行審結）。旋經警到場處理，當場測得
    甲○○吐氣所含酒精濃度高達每公升一點一九毫克而查獲上情。
二、案經乙○○訴由桃園縣警察局桃園分局報請臺灣桃園地方法院檢察署檢察官偵查
    起訴。
    理      由
一、訊據被告甲○○對伊於右揭時、地，服用酒類，不能安全駕駛動力交通工具而駕
    駛上開自用小客車，致不慎撞傷當時騎乘重機車之告訴人乙○○，而於系爭車禍
    發生後，經警以酒精測試器測得伊呼氣酒精濃度高達每公升一．一九毫克之事實
    坦承不諱，並核與告訴人乙○○於警訊及本院審理中所指訴之情節相符（見偵查
    卷第六頁及本院九十一年十二月三十日訊問筆錄），復有酒精測試單；觀察記錄
    表；道路交通事故調查報告表；道路交通事故現場圖；桃園縣警察局舉發違反道
    路交通管理事件通知單影本各一紙，財團法人天主教聖保祿修女會醫院出具之診
    斷證明書一紙，及現場照片六張附卷可資憑佐（附於偵查卷第十四、十五、十一
    、十三、十二、十六至十七頁）。且依交通部運輸研究所七十九年八月對駕駛人
    行為之研究（酒醉駕車對駕駛行為之分析研究）指出，吐氣每公升酒精含量零點
    二五mg等於血液中酒精濃度（Blood Alcohol Concentratio n簡稱BAC）百分之
    零點零五（亦即每100ml血液中含50mg酒精），而（１）BAC到達百分之0. 03至
    百分之0.05時，對駕駛能力之影響為：多數駕駛人心境逐漸變幻不定、視覺與反
    應靈敏性減弱、對速度及距離的判斷力差。對心理行為之影響為：觀察力逐漸欠
    缺、心情漸趨輕鬆、自信心增加、多話、精神狀態處於陶醉感。（２）BAC到達
    百分之0.05至百分之0.08時，對駕駛能力之影響為：反應遲鈍、駕駛能力受損、
    遲而不決或決而不行。對心理行為之影響為：情緒鬆弛、感情與行為趨向誇張、
    肌肉不協調、精神處於興奮狀態。（３）BAC到達百分之0.08至百分之0.15時，
    對駕駛能力之影響為：判斷力嚴重受到影響、體能與精神協調受損、駕駛之體能
    困難增加。對心理行為之影響為：產生情緒異常現象、步伐不平穩、言語不清、
    反應惡劣、記憶及判斷力受損、精神處於錯亂狀態。（４）超過百分之0.15，對
    駕駛能力之影響為：視線搖晃、駕駛已進入恍惚狀態、判斷及理解遭到扭曲、駕
    駛不穩定。對心理行為之影響為：意識不明、嘔吐、站、走及講話困難、責任感
    喪失、精神處於麻痺狀態。（５）超過百分之0.5，對駕駛人能力之影響為：無
    法開車。對心理行為之影響為：爛醉如泥、失去知覺可能致死、精神處於昏睡狀
    態。本件被告服用酒類後駕駛上開自用小客車，經警測試其呼氣中酒精濃度值高
    達每公升一．一九毫克，足認被告於案發當時之判斷力、精神協調及駕駛體能、
    精神狀態等綜合判斷，應達於不能安全駕駛程度，再佐以告訴人乙○○上開所為
    之指述，益徵被告於案發當時因飲酒顯達無法正常辨識車前狀況及操控汽車機械
    ，而不能安全駕駛動力交通工具之狀態。綜上，本件事證明確，被告右揭犯行足
    可認定，應依法論科。
二、核被告甲○○所為係犯刑法第一百八十五條之三服用酒類不能安全駕駛動力交通
    工具而駕駛罪。爰審酌被告疏於注意酒後不得駕車之規定，顯見其並未尊重他人
    之生命財產安全，所為非是，惟事後已與告訴人達成民事和解等一切情狀，量處
    如主文所示之刑，並諭知易科罰金之折算標準。
據上論斷，應依刑事訴訟法第二百九十九條第一項前段，刑法第一百八十五條之三、
第四十一條第一項前段，罰金罰鍰提高標準條例第二條，判決如主文。
本案經檢察官簡志祥到庭執行職務。
中      華      民      國    九十三    年      一    月      十二      日
                                  臺灣桃園地方法院交通法庭
                                      審判長法  官  游 紅 桃
                                            法  官  林 家 賢
                                            法  官  王 美 玲
右正本證明與原本無異。
如不服本判決，應於判決送達後十日內向本院提出上訴狀( 應附繕本 )，上訴於
臺灣高等法院。
                                            書記官  張 嘉 雯
中        華        民        國   九十三   年   一   月    十九    日
附本件論罪科刑依據之法條：
刑法第一百八十五條之三
服用毒品、麻醉藥品、酒類或其他相類之物，不能安全駕駛動力交通工具而駕駛者，
處一年以下有期徒刑、拘役或三萬元以下罰金。
